---
title: "QUARTO8"
author: "KDA"
format:
  md:
    output-file: README.md
editor: visual
---

## Задание

Используя язык программирования R, библиотеку duckdb и облачную IDE Rstudio Server, развернутую в Yandex Cloud, выполнить задания и составить отчет. Описание полей датасета: timestamp,src,dst,port,bytes IP адреса внутренней сети начинаются с 12-14 Все остальные IP адреса относятся к внешним узлам

```{r}
#echo: false
library(DBI)
library(duckdb)
library(dplyr)
library(utils)
con <- dbConnect(duckdb::duckdb())
query <- "CREATE TABLE test AS SELECT * FROM 'tm_data.parquet';"
dbExecute(con,query)
dbGetQuery(con, "SELECT * from test LIMIT 10")


```

## Задание 1: Надите утечку данных из Вашей сети

Важнейшие документы с результатами нашей исследовательской деятельности в области создания вакцин скачиваются в виде больших заархивированных дампов. Один из хостов в нашей сети используется для пересылки этой информации – он пересылает гораздо больше информации на внешние ресурсы в Интернете, чем остальные компьютеры нашей сети. Определите его IP-адрес.

```{r}
#echo: false
#con <- dbConnect(duckdb::duckdb())
query="SELECT DISTINCT
*
FROM
'test'
where dst like '12.%' or dst like '13.%' or dst like '14.%'

UNION

SELECT DISTINCT
*
FROM
'test'
where src like '12.%' or src like '13.%' or src like '14.%';"
#vnutr_addrs <- dbGetQuery(con, query)

res_query<- "WITH vnutr_addr AS (SELECT DISTINCT
dst
FROM
'test'
where dst like '12.%' or dst like '13.%' or dst like '14.%'

UNION

SELECT DISTINCT
src
FROM
'test'
where src like '12.%' or src like '13.%' or src like '14.%'
) 

SELECT src, SUM(bytes) FROM test
WHERE src in (SELECT DISTINCT
dst
FROM
'test'
where dst like '12.%' or dst like '13.%' or dst like '14.%'

UNION

SELECT DISTINCT
src
FROM
'test'
where src like '12.%' or src like '13.%' or src like '14.%'
)  and dst not in (SELECT DISTINCT
dst
FROM
'test'
where dst like '12.%' or dst like '13.%' or dst like '14.%'

UNION

SELECT DISTINCT
src
FROM
'test'
where src like '12.%' or src like '13.%' or src like '14.%'
) 
GROUP BY src
ORDER BY SUM(bytes)
LIMIT 1;"

dbGetQuery(con, res_query)
```



You can add options to executable code like this

```{r}
#echo: false

```

The `echo: false` option disables the printing of code (only output is displayed).
